【裁判字號】    97,訴,790
【裁判日期】    971023
【裁判案由】    違反毒品危害防制條例
【裁判全文】
臺灣嘉義地方法院刑事判決               97年度訴字第790號
公  訴  人  臺灣嘉義地方法院檢察署檢察官
被      告  甲○○
                    （
上列被告因違反毒品危害防制條例案件，經檢察官提起公訴（九
十七年度毒偵字第一三五四號、九十七年度毒偵緝字第八六號）
，被告於準備程序中就被訴事實為有罪之陳述，經本院合議庭裁
定由受命法官改依簡式程序審理，判決如下：
    主  文
甲○○施用第一級毒品，累犯，處有期徒刑捌月；又施用第一級
毒品，累犯，處有期徒刑壹年，扣案海洛因壹包（淨重零點捌陸
公克）沒收銷燬之，上開毒品外包裝袋壹個沒收。應執行有期徒
刑壹年陸月，扣案海洛因壹包（淨重零點捌陸公克）沒收銷燬之
，上開毒品外包裝袋壹個沒收。
    犯 罪 事 實
一、甲○○前因竊盜案件，經本院以九十一年度簡字第一二二一
    號判決判處有期徒刑六月，得易科罰金確定，於民國九十二
    年十月二日易科罰金執行完畢。又前因施用毒品案件，經本
    院以九十一年度毒聲字第八一三號裁定送觀察勒戒後，認有
    繼續施用毒品之傾向，再經本院以九十一年度毒聲字第九七
    ０號裁定令入戒治處所施以強制戒治，嗣經本院裁定停止戒
    治，所餘期間付保護管束，於九十二年十月二十一日停止處
    分出監，於九十二年十二月十日保護管束期滿執行完畢，並
    經檢察官於同年十二月十五日以九十二年度戒毒偵字第一八
    六號為不起訴處分確定。詎仍不知悔改，於上揭強制戒治執
    行完畢釋放後五年內，分別為下列行為：
  (一)於九十七年一月二十三日晚間六時許，基於施用第一級毒品
    海洛因之犯意，在臺北市○○區○○路某友人住處，以注射
    針筒內放置第一級毒品海洛因加水稀釋後注射之方式，施用
    海洛因一次。嗣於九十七年一月二十六日下午晚間七時三十
    分許，在嘉義市○區○○路一八六巷三八號前，為警發現其
    形跡可疑且為毒品顧慮人口，得其同意採尿送驗，其尿液檢
    驗結果呈嗎啡陽性反應，而悉上情。
  (二)又於九十七年八月十七日晚間八時許，基於同時施用第一級
    毒品海洛因及第二級毒品甲基安非他命之犯意，在嘉義市八
    掌派出所附近某友人住處，以將海洛因及甲基安非他命二種
    毒品混合放置在吸食器內，點火燒烤吸食煙霧之方式，同時
    施用海洛因及甲基安非他命一次。嗣於九十七年八月十八日
    凌晨三時許，在嘉義市西區湖子內三九三號前，為警發現其
    為毒品案件通緝犯而緝獲，並在其身上扣得第一級毒品海洛
    因一小包（淨重０點八六公克），且將其尿液採尿送驗後，
    檢驗結果呈嗎啡及甲基安非他命陽性反應，而悉上情。
二、案經嘉義市警察局第一分局及嘉義市警察局第二分局報告臺
    灣嘉義地方法院檢察署檢察官偵查起訴。
    理  由
一、本件係經被告甲○○於準備程序當庭表示認罪，而經本院裁
    定以簡式審判程序加以審理，則依據刑事訴訟法第二百七十
    三條之二、同法第一百五十九條第二項之規定，不適用傳聞
    法則有關限制證據能力之相關規定，合先敘明。
二、訊據被告甲○○對於上開犯罪事實均坦承不諱，佐以被告於
    九十七年一月二十六日晚間八時五十五分許、同年八月十八
    日凌晨四時三十分許，經警得其同意採尿送驗，其結果分別
    呈(一)嗎啡陽性（按施用海洛因後，經人體之水解代謝作用，
    會呈嗎啡陽性反應）反應；(二)嗎啡陽性及甲基安非他命陽性
    反應等情，有高雄市立凱旋醫院濫用藥物尿液檢驗報告（檢
    體編號為：1D970109號、2B970805號）、尿液代號與真實姓
    名對照表各二份、扣押筆錄、扣押物品目錄表、扣押物品收
    據各一份，以及毒品照片三幀在卷可佐，且扣案疑似海洛因
    之白粉一包，經送鑑定結果確含有海洛因成分，其中海洛因
    驗餘淨重０點八六公克，此有法務部調查局濫用藥物實驗室
    97年09月1日調科壹字第09723036100號鑑定書一份在卷足憑
    ，是上開補強證據，已足資擔保被告前述自白之真實性，核
    與事實相合，可信為真實。此外，被告前因施用毒品案件，
    經本院以九十一年度毒聲字第八一三號裁定送觀察勒戒後，
    認有繼續施用毒品之傾向，再經本院以九十一年度毒聲字第
    九七０號裁定令入戒治處所施以強制戒治，嗣經本院裁定停
    止戒治，所餘期間付保護管束，於九十二年十月二十一日停
    止處分出監，於九十二年十二月十日保護管束期滿執行完畢
    等情，有臺灣嘉義地方法院檢察署刑案資料查註紀錄表及臺
    灣高等法院被告前案紀錄表各乙份附卷可憑。是被告施用毒
    品經強制戒治執行完畢釋放後，五年內再犯施用第一級、第
    二級毒品之犯行，堪以認定，應依法論科。
三、查海洛因、甲基安非他命分別為毒品危害防制條例所定之第
    一級、第二級毒品。故核被告所為，係犯毒品危害防制條例
    第十條第一項之施用第一級毒品罪及同條例第十條第二項之
    施用第二級毒品罪；其施用前持有海洛因、甲基安非他命之
    低度行為，為施用之高度行為所吸收，均不另論罪。再被告
    犯罪事實一(二)部分，係將第一級毒品海洛因及第二級毒品甲
    基安非他命混合後同時施用，係以一施用行為，同時觸犯毒
    品危害防制條例第十條第一項、第二項之罪，為想像競合犯
    ，應依刑法第五十五條之規定，從一重之毒品危害防制條例
    第十條第一項之施用第一級毒品罪處斷。又被告事實一(一)所
    犯施用第一級毒品一罪，以及事實一(二)施用第一級毒品一罪
    之犯行，其犯意各別，行為互殊，應分論併罰。再被告前因
    竊盜案件，經九十一年度簡字第一二二一號判決判處有期徒
    刑六月，得易科罰金確定，於九十二年十月二日易科罰金執
    行完畢乙情，有前述臺灣嘉義地方法院檢察署刑案資料查註
    紀錄表、臺灣高等法院被告前案紀錄表各一份附卷可按，其
    於有期徒刑之執行完畢五年以內，故意再犯本案有期徒刑以
    上之罪，均屬累犯，應依刑法第四十七條第一項規定，分別
    加重其刑。爰審酌被告國中肄業之智識程度，前曾因施用毒
    品經觀察勒戒及強制戒治程序，竟未思悔改，顯然缺乏禁絕
    毒害決心，其同時混用二種毒品之犯罪惡性及嚴重性，以及
    施用毒品犯行係屬戕害自身健康之行為，尚未危害他人，且
    被告於本院審理中坦承犯行，態度尚稱良好等一切情狀，分
    別量處如主文所示之刑，並定其應執行之刑，以資懲儆。
四、扣案海洛因一小包（淨重０點八六公克），應依毒品危害防
    制條例第十八條第一項前段規定沒收銷燬之；又上開毒品外
    包裝袋一個，係被告所有，用於包裹第一級毒品，防其裸露
    、逸出、潮濕，便於持有藉以於九十七年八月十七日該次施
    用海洛因所用，亦經被告供述明確，為被告施用第一級毒品
    所用之物，亦應依刑法第三十八條第一項第二款規定，宣告
    沒收之，上揭各物並依主從相隨之法理，於該罪主文項下諭
    知沒收、沒收銷燬。
據上論斷，應依刑事訴訟法第二百七十三條之一第一項、第二百
九十九條第一項前段，毒品危害防制條例第十條第一項、第二項
、第十八條第一項前段，刑法第十一條前段、第四十七條第一項
、第五十五條、第五十一條第五款、第三十八條第一項第二款，
判決如主文。
本案經檢察官廖俊豪到庭執行職務。
中    華    民    國    97    年    10    月    23    日
                  刑事第一庭    法  官  黃琴媛
上列正本證明與原本無異。
如不服本判決，應於判決送達後十日內向本院提出上訴狀，上訴
書狀依法應敘述具體理由，如未敘述具體理由者，應於上訴期間
屆滿後二十日內補提理由書於本院（均應附繕本）。
中    華    民    國    97    年    10    月    23    日
                                書記官  李彩娥
毒品危害防制條例第10條
施用第一級毒品者，處6 月以上5 年以下有期徒刑。
施用第二級毒品者，處3 年以下有期徒刑。


司法院資訊處製作；財團法人民間司法改革基金會備份。
